# Isaac Montillas

RM Santiago, Chile (+56) 9 6458 3084 uezarwork@gmail.com Nacido el 12 de Abril, 2004.

### **Resumen Profesional**

Joven, innovador, con visión de futuro, dedicado y autodidacta. Comprometido a utilizar mis habilidades para promover la misión de una empresa. He realizado proyectos independientes de diseño gráfico, diseño web, y tengo experiencia en atención al cliente.

## **Experiencia laboral**

Mobile Developer, Núcleos Spa.

Santiago, Chile

January 2022 - March 2022

Desarrollo de una aplicación Android/iOS utilizando Flutter y el lenguaje de programación Dart para Núcleos Spa, destinada a promocionar la empresa y facilitar Microsoft Office el contacto con ellos.

Vendedor Técnico, Inversiones M & M.

Santiago, Chile

September 2021 - December 2021

Venta y reparación de teléfonos móviles, accesorios y asistencia técnica. Servicio de atención al cliente, evaluaciones de productos, reparaciones de software, referencias de reparaciones de hardware y gestión de caja.

#### Educación

Liceo Bicentenario Politécnico de San Joaquín, San Joaquín, Santiago 2018 - 2022 Técnico, Mencion en Telecomunicaciones.

Curso Desafío Latam

Remoto

2024 - Actualidad

FullStack (HTML, CSS, JS, React, etc...)

### Ve mi Portafolio en GitHub!

https://uezardev.github.io

#### **Habilidades**

Resolución de problemas

\_\_\_\_\_

Adaptabilidad

**Analisis** 

Comunicación

==========

Afinidad con Tecnología

===============

=========

Software and Hardware

==============

### **Idiomas**

**Español** 

\_\_\_\_\_

Inglés